Minutes et répertoires du notaire Jean MASSON, décembre 1712 - 28 mai 1750 (étude VII)
Archives nationales
- Minutes de Jean MASSON, 15 novembre 1712 - 30 juin 1750; MC/ET/VII/201 - MC/ET/VII/274
  - Minutes. 1749, MC/ET/VII/273
    - BONNEAU (Jean-Baptiste) Architecte entrepreneur de bâtiments à Paris, demeurant rue Saint-Martin, paroisse Saint-Laurent § Mariage de Charles Toussaint VERMOND, chirurgien, et de Françoise Claude BONNEAU, fille de. .. Parmi les témoins: Léonnard BONNEAU, entrepreneur de bâtiments à Paris, oncl
      contrat de mariage; Bonneau, Jean-Baptiste
    - ARCHITECTE entrepreneur de bâtiments à Paris BONNEAU (Jean-Baptiste) rue Saint-Martin, paroisse Saint-Laurent § Mariage de Françoise Claude BONNEAU fille de..., 1er avril 1749; MC/ET/VII/273
    - Cain (Henri Daniel), marchand orfèvre, rue de la Fromagerie § Apprentissage, 27 avril 1749; MC/ET/VII/273
      contrat d'apprentissage; Cain, Henri Daniel
    - Morand (Antoine) maître tapissier Piliers de la Tonnellerie § Apprentissage, 19 mai 1749; MC/ET/VII/273
      contrat d'apprentissage; Morand, Antoine
    - Meunier (Jean-Baptiste), maître menuisier, à Paris § Mariage, 22 juin 1749; MC/ET/VII/273
      contrat de mariage; Meunier, Jean-Baptiste
    - Certain (Jean Baptiste) maître lapidaire quai de la Mégisserie. § bail par .., 8 octobre 1749; MC/ET/VII/273
      bail; Certain, Jean Baptiste
    - SAVOIE § Mariage de Jean-Baptiste PERRET, écrivain juré à Paris fils de Pierre PERRET, laboureur à La Trinité, diocèse de Saint-Jean de Maurienne en SAVOIE, en présence de Claude et Joseph PERRET, bourgeois de Paris, oncle et frère. (A la suite: 1750, 7 janvier, désistement), 12 octobre 1749; MC/ET/VII/273
    - LAMBERT (Barthélemy) compagnon sculpteur à Paris, demeurant rue Froimanteau paroisse Saint-Germain-l'Auxerrois. Parmi les témoins: Pierre RASCALON, maître sculpteur, beau frère à cause de Marie LAMBERT § Mariage de. .. et de Louise Thérèse PARAGE, 9 novembre 1749; MC/ET/VII/273
      contrat de mariage; Lambert, Barthélemy
    - Lambert (Barthelemy) Compagnon sculpteur rue Saint-Germain-l'Auxerrois § Mariage de .., 9 novembre 1749; MC/ET/VII/273
      contrat de mariage; Lambert, Barthelemy
    - Inventaire après décès de Jean Deligny, maître sculpteur, dressé à son domicile rue d'Orléans, à la porte Saint-Martin, à la requête de Jean-Baptiste Templier, bourgeois de Paris, au nom et comme tuteur des enfants mineurs du défunt: Jean-Philippe, vingt-quatre ans, Marie-Marguerite, vingt-deux ans, Marie-Françoise, vingt ans, Charlotte-Antoinette, quinze ans et Jean-Louis, dix ans, en présence de Jean-Pierre Hemart, avocat au parlement, substitut du procureur au Châtelet, appelé à cause de l'absence d'Étienne Deligny, fils majeur du défunt. Trois feuillets., 14 novembre 1749; MC/ET/VII/273
      Appartement: cuisine, cabinet, chambre. - Une boutique. - Mobilier: l'ameublement est très modeste. - Habits: ils sont prisés 3 livres ('vieux et rapiécés'), comme aussi le linge.
      Parmi les papiers:
      - quelques pièces de procédure contre le sieur Dominé, maître menuisier, et quelques quittances (loyers, billets, capitations).
      'Marchandises de sculpture' et outils trouvés dans la boutique et dans un petit cabinet à côté, prisés par Charles-Toussaint Demesse, maître sculpteur, demeurant rue d'Orléans.
      Un pied de clavecin de chêne sculpté ... 8 l.
      Plusieurs morceaux de bois sculptés et découpés, tels que consoles, bénitiers 'et autres' et deux pilastres de bois sculpté ... 24 l.
      Plusieurs modèles en plâtre ... 18 l.
      Quatre creux de têtes en plâtre ... 6 l.
      Plusieurs dessins dans un carton, servant de modèles... 3 l.
      Cinq établis de chêne ... 18 l.
      Huit volets de fer ... 6 l.
      Plusieurs outils de fer pour sculpter la pierre et le bois ... 6 l.
      Documents du Minutier central concernant l'histoire de l'art (1700-1750), par Mireille Rambaud, tome II [études I à X, soit 2357 actes], Paris, Archives nationales, 1971, p. 423 (instrument de recherche imprimé dématérialisé, certaines notices sont plus détaillées dans la version intégrale accessible en ligne par la rubrique 'Autres instruments de recherche', voir contexte dans le Plan d’orientation général - Notaires de Paris, guides thématiques du Minutier).
    - Demesse (Charles Toussaint) maître sculpteur rue d'Orléans § Inventaire, 14 novembre 1749; MC/ET/VII/273
      inventaire; Demesse, Charles Toussaint
    - Allard (André), orfèvre, rue des 5 Diamants § Mariage de .., 23 novembre 1749; MC/ET/VII/273
      contrat de mariage; Allard, André
  - Minutes. 1750, janvier - 1750, 30 juin, janvier 1750 - 30 juin 1750; MC/ET/VII/274
    1750, janvier à 28 mai: actes passés par-devant Jean Masson.
    1750, 29 mai à 30 juin: actes passés par-devant Nicolas Armet.
    - Apprentissage de Jean Loubadier, coutelier, Amsterdam, avec Antoine Claude Martin, maître coutelier, rue Baillette., 18 février 1750; MC/ET/VII/274
      contrat d'apprentissage; Loubatier, Jean; Martin, Antoine Claude; Baillette (rue); Amsterdam (Pays-Bas); forgeron
    - Transaction conclue entre Louis Hellart, peintre ordinaire du roi, et Élisabeth-Claude Blondeau, son épouse, et Philippe Muret, bourgeois de Paris, demeurant vieille rue du Temple, à propos de la succession de Martin Blondeau et de sa femme., 19 février 1750; MC/ET/VII/274
      Documents du Minutier central concernant l'histoire de l'art (1700-1750), par Mireille Rambaud, tome II [études I à X, soit 2357 actes], Paris, Archives nationales, 1971, p. 292 (instrument de recherche imprimé dématérialisé, certaines notices sont plus détaillées dans la version intégrale accessible en ligne par la rubrique 'Autres instruments de recherche', voir contexte dans le Plan d’orientation général - Notaires de Paris, guides thématiques du Minutier).
    - Contrat de mariage entre Antoine Morel de Lescer, musicien, rue Garancière, et Anne Prieur, fille de Jacques Prieur, ancien chef du gobelet du roi. La plupart des témoins sont des seigneurs de Caraman., 14 mai 1750; MC/ET/VII/274
      Actes signalés par les lecteurs et correspondants du Minutier central des notaires de Paris, 2000-2011 (base de données migrée: voir contexte dans le Plan d’orientation général - Notaires de Paris, guides thématiques du Minutier).
      Date de révision: 2010, 2014 (N. Jourdain)
      musicien; contrat de mariage; Morel de Lescer, Antoine (1718-1781); Prieur, Anne; Prieur, Jacques; Garancière (rue)
- Répertoire(s) de Jean MASSON, 15 novembre 1712 - 31 mai 1750; MC/RE/VII/7 - MC/RE/VII/8/A
  - Répertoire. 1712, 15 novembre - 1718, 23 juillet, 15 novembre 1712 - 23 juillet 1718; MC/RE/VII/7
    Répertoire des notaires Nicolas Jean Charpentier, subsituant de Jean-Baptiste Henry (15 novembre -26 novembre 1712), Jean Masson (1er décembre 1712-23 juillet 1718).
    Informations concernant le classement et la cotation:
    Le niveau inférieur de description, quand il existe, correspond aux mentions d'actes contenues dans le répertoire. Parmi celles-ci, certaines peuvent y être décrites, de manière plus ou moins détaillée. Pour consulter l'acte proprement dit, il convient de rechercher la cote au niveau des articles (registre ou liasse) des minutes du notaire (cote de type 'MC/ET').
  - Répertoire. 1718, 25 juillet - 1750, 31 mai, 25 juillet 1718 - 31 mai 1750; MC/RE/VII/8/A
    Répertoire des notaires Jean Masson (25 juillet 1718-28 mai 1750), Nicolas Armet (29-31 mai 1750).
    Ancienne(s) cote(s):
    RE/VII/8
    - Constitution Marin Marais., 22 juillet 1727
      Mention dans le répertoire du notaire coté:
      MC/RE/VII/8
      Attention: la cote de répertoire (de type 'MC/RE') ne permet pas de consulter la minute de l'acte. ll convient de rechercher la cote de la minute (de type 'MC/ET') au niveau des articles (registre ou liasse) de minutes du notaire.
      L'accès aux images numérisées des pages du répertoire se fait au niveau de description supérieur (' Répertoire du notaire '), rubrique ' Consulter les archives numérisées associées'.
      Actes signalés par Thierry Boudignon, 2003-2012 (base de données migrée: voir contexte dans le Plan d’orientation général - Notaires de Paris, guides thématiques du Minutier).
      constitution de rente; Marais, Marin